【裁判字號】    92,易,641
【裁判日期】    920627
【裁判案由】    毒品危害防制條例
【裁判全文】
臺灣彰化地方法院刑事判決                          九十二年度易字第六四一號
    被      告  甲○
右列被告因違反毒品危害防制條例案件，經檢察官提起公訴（九十二年度偵字第三三
四０號），本院判決如左：
        主  文
甲○持有第一級毒品，處有期徒刑參月，如易科罰金，以參佰元折算壹日。
扣案之海洛因壹包（驗後淨重零點壹捌公克）沒收銷燬之。
        事  實
一、甲○於民國九十二年一月十九日二十二時許起，在其位於彰化縣彰化市○○路○
    段五五六巷二四之九號三樓租處，非法持有第一級毒品海洛因一包（驗後淨重０
    ．一八公克）。嗣於同年月二十日十一時四十分許，在上址為警臨檢時當場查獲
    ，並扣得該第一級毒品海洛因一包（驗後淨重０˙一八公克）。
二、案經彰化縣警察局移送臺灣彰化地方法院檢察署檢察官偵查及檢察官主動偵查起
訴。
        理  由
一、訊據被告甲○矢口否認有前揭犯行，辯稱：扣案之海洛因非其所有，是綽號「小
    張」之友人所有，其未持有云云。惟查，扣案之白色粉末一包，經送法務部調查
    局鑑定結果，確屬第一級毒品海洛因（驗後淨重０．一八公克）無訛，有法務部
    調查局九十二年二月十三日調科壹字第一四○○○九０七０號鑑定通知書一件附
    卷可稽。且本件第一級毒品海洛因確係由被告身上起獲，業據被告於警、偵訊中
    及本院審理時供稱：上開海洛因是伊被查獲時自動從伊身上之香煙盒內拿出來交
    給警方，且「小張」寄放時伊已知道是海洛因等語無訛。是扣案之第一級毒品海
    洛因縱非被告所有，然其既同意綽號「小張」之友人寄放，則「小張」寄放後，
    被告將該包第一級毒品海洛因置於身上之香煙盒內，已將該包第一級毒品海洛因
    置於自己實力支配之下，已在其持有之下無訛。綜上所述，被告前揭所辯，無非
    係事後卸責之詞，要無可採。此外，復有前揭第一級毒品海洛因一包（驗後淨重
    ０．一八公克）扣案可資佐證，本件事證已臻明確，被告犯行堪以認定。
二、核被告所為，係犯毒品危害防制條例第十一條第一項之罪。爰審酌被告犯罪之動
    機、目的、方法、手段、所生危害，暨犯後之態度等一切情狀，量處如主文所示
    之刑，並諭知易科罰金之折算標準，以示懲處。扣案被告持有之海洛因一包（驗
    後淨重０．一八公克），屬第一級毒品，爰依毒品危害防制條例第十八條第一項
    前段規定，沒收銷燬之。
據上論斷，應依刑事訴訟法第二百九十九條第一項前段，毒品危害防制條例第十一條
第一項、第十八條第一項前段，刑法第十一條前段、第四十一條第一項前段，罰金罰
鍰提高標準條例第二條，判決如主文。
本案經檢察官黃玉琪到庭執行職務。
中      華      民      國      九十二      年      六    月    二十七  日
                                臺灣彰化地方法院刑事第一庭
                                      法      官
右正本證明與原本無異。
如不服本判決，應於判決送達後十日內，向本院提出上訴狀（須附繕本）。
                                      法院書記官
中      華      民      國      八十        年            月            日


司法院資訊處製作；財團法人民間司法改革基金會備份。
